臺灣桃園地方法院民事裁定
111年度壢簡聲字第74號
聲  請  人  均和資產管理股份有限公司

法定代理人  朱祐宗  
代  理  人  陳怡穎  

相  對  人  陳昭誠  



            謝素芬即陳謝素芬



上列當事人間聲請公示送達事件，本院裁定如下：
    主    文
一、准將聲請人對相對人所為如附件存證信函所示之意思表示通
    知為公示送達。
二、聲請費用新臺幣貳仟元由相對人負擔。　　
    理    由
一、本件聲請意旨略以：訴外人中華商業銀行股份有限公司（下
    稱中華商銀）前將對相對人之債權讓與訴外人馬來西亞商富
    析資產管理股份有限公司，復讓與訴外人經綸資產管理有限
    公司，再於民國108年7月16日將該債權讓與聲請人，聲請人
    欲依相對人戶籍地址及臺灣臺南地方法院債權憑證所載相對
    人地址寄發通知函以為通知相對人，惟經郵務機關以相對人
    分別以遷移不明、招領逾期、查無此址退信，致無法送達該
    債權讓與通知存證信函，爰依法聲請裁定准為公示送達等語
    。
二、按表意人非因自己之過失不知相對人之姓名、居所者，得依
    民事訴訟法公示送達之規定，以公示送達為意思表示之通知
    ；對於當事人之送達，有應為送達之處所不明者，受訴法院
    得依聲請，准為公示送達，民法第97條、民事訴訟法第149
    條第1項第1款分別定有明文。經查，本件聲請人主張之事實
    ，業據其提出本件欲聲請公示送達之內容、債權轉讓證明書
    、債權讓與通知函、信封及相對人戶籍謄本、臺灣臺南地方
    法院債權憑證等件為證。又經本院依職權查詢相對人之戶籍
    地址，亦載明相對人籍設桃園市○○區○○路000號5樓，有個人
    基本資料查詢結果附卷可稽，而上開欲送達之意思表示存證
    信函，既經郵務公司以「遷移不明」退件，復經本院依職權
    函請桃園市政府警察局中壢分局查明相對人是否仍居住於前
    揭戶籍地址，經該局查訪結果，相對人未居住於該戶籍地址
    ，有桃園市政府警察局中壢分局函文附卷可參；另經本院依
    職權函請臺南市政府警察局，查明相對人是否仍居住於臺灣
    臺南地方法院債權憑證所載地址，經該局查訪結果，相對人
    未居住於該地址，有臺南市政府警察局、臺南市政府警察局
    第五分局、第六分局函文在卷可參。足認相對人有應受送達
    處所不明之情形，而聲請人不知相對人現實際居所，亦非因
    聲請人過失所致，核與前揭法條規定相符，本件聲請應予准
    許。
三、依非訟事件法第21條第2項、第24條第1項，民事訴訟法第78
    條，裁定如主文。　　　　
中　　華　　民　　國　　111 　年　　7 　　月　　14　　日
                  中壢簡易庭      法  官  張博鈞
以上正本係照原本作成。
如不服本裁定應於送達後10日內向本院提出抗告狀，並應繳納抗
告費新臺幣1,000 元。　　　　　
中　　華　　民　　國　　111 　年　　7 　　月　　14　　日
                                  書記官  張季容